Minutes et répertoires du notaire Charles DU BARLE, 18 novembre 1758 - 20 novembre 1770 (étude VI)
Archives nationales
- Minutes de Charles DU BARLE, 18 novembre 1758 - 1770; MC/ET/VI/735 - MC/ET/VI/784
  - Minutes. 1761, avril - juin, avril - juin 1761; MC/ET/VI/745
    - Rente sur les états de Bretagne, reconstitution, emission 1759., 24 avril 1761; MC/ET/VI/745
      Nom, qualité: (M.) Kropper, Joseph.
      Profession: poelier du roi (marchand)
    - Bail, appartement, Paris (Paris) rue des Tournelles., 24 avril 1761; MC/ET/VI/745
      Nom, qualité: (M.) Fiche, Charles (bourgeois, Paris), Paris.
      Nom, qualité: (Mme ou Mlle) Pelluys, Catherine.
      Nom, qualité: (M.) Legrand, Nicolas (bourgeois, Paris), Paris.
    - Inventaire après décès., 24 avril 1761; MC/ET/VI/745
      Nom, qualité: (Mme ou Mlle) Colombier, Francoise.
      Nom, qualité: (M.) Routier, Charles (bourgeois, Paris), Paris.
    - Rente sur les états de Bretagne, reconstitution, emission 1759., 24 avril 1761; MC/ET/VI/745
    - Succession, compte., 25 avril 1761; MC/ET/VI/745
      Nom, qualité: (M.) Sellecque, Pierre.
      compte
    - Inventaire après décès., 25 avril 1761; MC/ET/VI/745
      Nom, qualité: (M.) Farcy, Pierre (bourgeois, Paris), Paris.
    - Rente sur les états de Bretagne, reconstitution, emission 1759., 25 avril 1761; MC/ET/VI/745
      Nom, qualité: (M.) Ganay de Visigneux de, Paul Louis.
      Profession: capitaine, Autun (Saône-et-Loire)
    - Testament., 26 avril 1761; MC/ET/VI/745
    - Succession, dépôt de pièces., 26 avril 1761; MC/ET/VI/745
      Nom, qualité: (M.) Anquetin de Montmireau, Gabriel Antoine.
      Profession: conseiller à la cour des comptes, Montpellier (Hérault)
    - Vente, office de conseiller à la cour des comptes, Montpellier (Hérault)., 26 avril 1761; MC/ET/VI/745
      Nom, qualité: (personne morale) Anquetin de Montmireau (hoirs).
      Relations: héritiers de l'intervenant 2.
      Profession: conseiller à la cour des comptes, Montpellier (Hérault).
      Nom, qualité: (M.) Baret de Beauvais, Pierre Andre.
      Profession: avocat au Parlement, Gueret (Creuse)
    - Foi et hommage., 27 avril 1761; MC/ET/VI/745
      Nom, qualité: (M.) Lefouin de Beauvoir, Charles.
    - Vente, terres, Charonne (Paris)., 28 avril 1761; MC/ET/VI/745
      Nom, qualité: (M.) Houdart, Nicolas Pierre.
    - Mariage., 28 avril 1761; MC/ET/VI/745
      Nom, qualité: (M.) Villette, Jean Baptiste.
      Profession: voiturier par eau (marchand), Paris.
      Nom, qualité: (Mme ou Mlle) Maurice, Marie Jeanne.
      Nom, qualité: (M.) Maurice, Jean.
      Profession: marchand de poisson, Paris
    - Rente sur communauté, constitution, porteur de grains emission 1758., 28 avril 1761; MC/ET/VI/745
      Nom, qualité: (M.) Faure, Pierre.
      Profession: porteur de grains (officier), Montereau (Seine-et-Marne)
    - Rente sur communauté, constitution, porteurs de grains emission 1758., 28 avril 1761; MC/ET/VI/745
      Nom, qualité: (M.) Leboucher, Charles.
      Profession: porteur de grains (officier), Paris
    - Rente sur communauté, constitution, porteurs de grains emission 1758., 28 avril 1761; MC/ET/VI/745
      Nom, qualité: (M.) Hericourt, Pierre Francois.
      Profession: clerc tonsure, Paris
    - Procuration générale, dépôt., 28 avril 1761; MC/ET/VI/745
      Nom, qualité: (M.) Marquaint, Jean.
      Profession: Rennes (Ille-et-Vilaine).
      Nom, qualité: (Mme ou Mlle) Laborde de, Renee.
    - Procuration générale, dépôt., 29 avril 1761; MC/ET/VI/745
      Nom, qualité: (M.) Danguy de La Hulonniere, Francois.
      Profession: maitre à la chambre des comptes, Nantes (Loire-Atlantique).
      Nom, qualité: (M.) Lecoc, Jean Nicolas (bourgeois, Paris), Paris
    - Procuration générale., 30 avril 1761; MC/ET/VI/745
      Nom, qualité: (M.) Godepin, Charles.
      Profession: boulanger (garcon), Paris.
      Nom, qualité: (M.) Cochard, Claude.
      Profession: boulanger (marchand)
    - Apprentissage, métier epicier confiseur., 1er mai 1761; MC/ET/VI/745
      Nom, qualité: (M.) Sel, Michel.
      Nom, qualité: (M.) Licquet, Claude Leger.
      Profession: epicier confiseur (marchand), Paris
    - Certificat, dépôt, vie., 2 mai 1761; MC/ET/VI/745
      Nom, qualité: (Mme ou Mlle) Durreville, Jeanne Marie.
      Profession: commissaire provincial des guerres, Chaumont (Haute-Marne)
      dépôt de pièces; notoriété
    - Succession, renonciation., 3 mai 1761; MC/ET/VI/745
    - Vente, maison, jardin, Montreuil-sous-Bois (Seine-Saint-Denis)., 3 mai 1761; MC/ET/VI/745
      Nom, qualité: (M.) Dargent, Denis.
      Profession: vigneron, Romainville (Seine-Saint-Denis).
      Nom, qualité: (Mme ou Mlle) Beuret, Marie Jeanne.
      Profession: Romainville (Seine-Saint-Denis).
      Relations: épouse de l'intervenant 1.
      Nom, qualité: (M.) Cochard, Jean.
      Profession: vigneron, Montreuil-sous-Bois (Seine-Saint-Denis).
      Nom, qualité: (Mme ou Mlle) Leroy, Marie Anne.
      Profession: Montreuil-sous-Bois (Seine-Saint-Denis).
      Relations: épouse de l'intervenant 3
    - Procuration générale., 4 mai 1761; MC/ET/VI/745
      Nom, qualité: (M.) Dagant, Nicolas Francois.
      Profession: employe au bureau de la regie de la petite poste, Paris.
      Nom, qualité: (Mme ou Mlle) Petit, Marie Elisabeth.
    - Sous-bail, maison, Paris (Paris) Grande-Pinte-de-Bercy (la)., 4 mai 1761; MC/ET/VI/745
      Nom, qualité: (M.) Tourel, Charles.
      Profession: marchand de vin, Paris, Grande-Pinte (la).
      Nom, qualité: (M.) Clement, Claude.
      Relations: époux de l'intervenant 3.
      Nom, qualité: (Mme ou Mlle) Cremeau, Marie Jeanne.
      Relations: épouse de l'intervenant 2
    - Inventaire après décès., 4 mai 1761; MC/ET/VI/745
      Nom, qualité: (Mme ou Mlle) Prudhomme, Marie Anne.
      Nom, qualité: (M.) Barbet, Pierre Francois.
      Profession: mercier bijoutier (marchand), Paris.
    - Vente, bois, Vezelay (Yonne) Monteliot., 4 mai 1761; MC/ET/VI/745
      Nom, qualité: (M.) Saint-Martin de, Adrien Antoine.
      Profession: gendarme de la garde du roi, Vezelay (Yonne).
      Nom, qualité: (M.) Morin, Jean Andre.
      Profession: avocat au Parlement, Paris
    - Succession, abstention., 4 mai 1761; MC/ET/VI/745
    - Rente foncière, titre nouvel, maison, Charonne (Paris)., 5 mai 1761; MC/ET/VI/745
      Profession: lieutenant de la monnaie, Paris.
      Nom: Fabrique de Saint-Germain de Charonne de Paris
      titre nouvel; bail
    - Délibération, dépôt., 5 mai 1761; MC/ET/VI/745
      Nom: Compagnie Des Marchands de Vin Du Roi
    - Testament., 6 mai 1761; MC/ET/VI/745
      Nom, qualité: (Mme ou Mlle) Hautefeuille, Marie Jeanne.
      Nom, qualité: (M.) Chayet, Claude Francois.
      Profession: macon (maître), Paris
    - Apprentissage, métier epicier., 7 mai 1761; MC/ET/VI/745
      Nom, qualité: (M.) Douthon, Jean Jacques Pierre.
      Profession: Neuilly-Saint-Front (Aisne).
      Nom, qualité: (M.) Malepeyre, Joseph Francois.
    - Apprentissage, métier epicier., 8 mai 1761; MC/ET/VI/745
      Nom, qualité: (M.) Jauvin, Charles.
      Profession: Melun (Seine-et-Marne).
      Nom, qualité: (M.) Prevost, Nicolas.
    - Mariage., 8 mai 1761; MC/ET/VI/745
      Nom, qualité: (M.) Chaloppin, Charles.
      Profession: charretier de riviere, Paris.
      Nom, qualité: (M.) Chaloppin, Claude.
      Profession: charretier de riviere, Hericy (Seine-et-Marne).
      Nom, qualité: (Mme ou Mlle) Boucher, Marie Francoise.
      Profession: Valenton (Val-de-Marne).
      Nom, qualité: (M.) Boucher, Jacques.
      Profession: charron, Valenton (Val-de-Marne)
    - Succession, dépôt d'espèces., 8 mai 1761; MC/ET/VI/745
    - Procuration rente publique., 9 mai 1761; MC/ET/VI/745
      Nom, qualité: (Mme ou Mlle) Leblanc Duplessis, Marguerite.
      Nom, qualité: (M.) Rousseau, Henri (bourgeois, Paris), Paris
    - Donation, acceptation, maison, Paris (Paris) rue du Bout-du-Monde., 9 mai 1761; MC/ET/VI/745
      Nom, qualité: (M.) Sandrin, Louis.
      Profession: maitre des postes, Luzarches (Val-d'Oise).
      Nom, qualité: (Mme ou Mlle) Soye, Henriette Genevieve.
      donation; ratification
    - Compte., 9 mai 1761; MC/ET/VI/745
      Nom, qualité: (M.) Saint-Martin de Prelard de, Claude Francois Antoine.
      Profession: Vineuil-St-Firmin (Oise).
    - Désistement, plainte., 13 mai 1761; MC/ET/VI/745
      Nom, qualité: (M.) Pellevillain, Henri.
      Profession: contrôleur ambulant des fermes du roi, Paris.
      Nom, qualité: (M.) Reboursin, Noel Gedeon.
      Profession: marchand forain, Paris
    - Procuration générale, révocation., 14 mai 1761; MC/ET/VI/745
      Nom, qualité: (Mme ou Mlle) Motet de La Couraterie, Marie Louise.
      Nom, qualité: (M.) Lecoutellier de Lisliers, Louis (comte, Lisliers), Lisliers.
      Nom, qualité: (M.) Cornet, Alexandre
    - Procuration générale., 14 mai 1761; MC/ET/VI/745
      Nom, qualité: (M.) Boucher, Pierre (bourgeois, Auxerre), Auxerre.
      Profession: Auxerre (Yonne).
    - Rente, transport., 14 mai 1761; MC/ET/VI/745
      Nom, qualité: (M.) Vasson, Etienne.
      Profession: boulanger (marchand), Paris.
      Nom, qualité: (Mme ou Mlle) Lesueur, Marie Elisabeth.
      Nom, qualité: (Mme ou Mlle) Menessier, Marie Madeleine.
      Nom, qualité: (M.) Lesueur, Jean Francois.
      Profession: boulanger, Paris.
      Relations: père de l'intervenant 2
    - Procuration rente publique, dépôt., 15 mai 1761; MC/ET/VI/745
      Nom, qualité: (Mme ou Mlle) Chevremont, Marie Francoise.
      Profession: Pontoise (Val-d'Oise).
      Nom, qualité: (Mme ou Mlle) Chevremont, Marie Catherine.
      Nom, qualité: (M.) Mallet, Michel.
    - Procuration rente publique., 16 mai 1761; MC/ET/VI/745
      Nom, qualité: (Mme ou Mlle) Magny, Jeanne Gabrielle.
    - Marché de travaux, pièces jointes, agrandissement de maison, plan, elevation, Paris (Paris) rue du Faubourg-St-Laurent., 16 mai 1761; MC/ET/VI/745
      Nom, qualité: (Mme ou Mlle) Guilbert, Marie Genevieve.
      Nom, qualité: (M.) Lepreux, Jean Louis.
      Profession: triqueur de poisson, Paris.
      Nom, qualité: (M.) Prieur, Jean Pierre.
      Profession: macon (maître), entrepreneur de batiment, Paris
      marché
    - Bail, appartement, serre, jardin, Paris (Paris) rue de Charonne., 18 mai 1761; MC/ET/VI/745
      Nom, qualité: (M.) Delarue, Jean Robert (bourgeois, Paris), Paris.
      Nom, qualité: (M.) Legras, Pierre.
      Profession: jardinier fleuriste, Paris.
      Nom, qualité: (Mme ou Mlle) Vitry, Marie Marguerite.
    - Succession, renonciation., 18 mai 1761; MC/ET/VI/745
      Nom, qualité: (Mme ou Mlle) Chendret, Marie Pauline.
      Nom, qualité: (M.) Beaudet de Morlet, Charles Nicolas.
      Profession: secrétaire du roi, Paris
    - Consentement., 18 mai 1761; MC/ET/VI/745
      Nom, qualité: (Mme ou Mlle) Beaudet de Morlet, Francoise Suzanne.
    - Bail, maison, Paris (Paris) rue de Charonne., 18 mai 1761; MC/ET/VI/745
      Nom, qualité: (Mme ou Mlle) Pinot, Jeanne.
    - Bail, maison, Paris (Paris) rue de la Harpe., 18 mai 1761; MC/ET/VI/745
      Nom, qualité: (M.) Louis, Nicolas.
      Profession: couvreur (maître), Paris.
      Nom, qualité: (M.) Maisonneuve, Alexandre.
      Profession: graveur en taille douce, Paris.
      Nom, qualité: (Mme ou Mlle) Lucas, Marguerite.
    - Inventaire après décès., 19 mai 1761; MC/ET/VI/745
      Nom, qualité: (Mme ou Mlle) Vallery, Catherine Vincente.
      Nom, qualité: (M.) Blay, Alexis.
      Profession: chirurgien, Paris
    - Procuration rente publique, dépôt., 19 mai 1761; MC/ET/VI/745
      Nom, qualité: (Mme ou Mlle) Guinot, Marie Marthe.
      Profession: Montpellier (Hérault).
      Nom, qualité: (M.) Lavoisier, Jean Antoine.
      Profession: procureur au Parlement, Paris
    - Procuration rente publique., 23 mai 1761; MC/ET/VI/745
      Nom, qualité: (M.) Dumez, Jean.
      Profession: receveur de la capitation des fermes du roi, Paris
    - Succession, dépôt de pièces., 23 mai 1761; MC/ET/VI/745
      Nom, qualité: (Mme ou Mlle) Le Carruyer de Brucquedalle, Marie Anne Cecile.
    - Rente sur communauté, constitution, porteurs de grains emission 1758., 23 mai 1761; MC/ET/VI/745
      Nom, qualité: (Mme ou Mlle) Sibille, Marie Catherine.
    - Succession, renonciation., 24 mai 1761; MC/ET/VI/745
      Nom, qualité: (M.) Michel, Pierre Claude.
      Profession: dessinateur, brodeur, Paris
    - Succession, renonciation., 24 mai 1761; MC/ET/VI/745
      Nom, qualité: (M.) Farcy, Pierre.
      Profession: jardinier
    - Apprentissage, métier tonnelier., 24 mai 1761; MC/ET/VI/745
      Nom, qualité: (M.) Lemaire, Jean Baptiste Laurent.
      Profession: Dromesnil (Somme).
      Nom, qualité: (M.) Fournier, Hugues.
      Profession: tonnelier (maître), Paris
    - Procuration rente publique, dépôt., 25 mai 1761; MC/ET/VI/745
      Nom, qualité: (M.) Bouchot, Claude.
      Profession: religieux cordelier, Villers-Cotterets (Aisne), Abbaye Saint-Remy.
    - Bail, maison, Paris (Paris) Basse-Courtille, rue Blanche., 25 mai 1761; MC/ET/VI/745
      Nom, qualité: (M.) Thierry Dit Dumont, Jacques.
      Profession: limonadier, Paris.
      Nom, qualité: (Mme ou Mlle) Hivorel, Marie Jeanne.
      Nom, qualité: (M.) Berson, Guy.
      Profession: marchand de vin, Paris, Basse-Courtille (la).
      Nom, qualité: (Mme ou Mlle) Desroi, Marie Christine.
    - Procuration rente publique, dépôt., 25 mai 1761; MC/ET/VI/745
      Nom: Abbaye Saint-Remy de Villers-Cotterets.
      Profession: Villers-Cotterets (Aisne).
    - Procuration rente publique., 26 mai 1761; MC/ET/VI/745
      Nom, qualité: (M.) Marchand, Jacques Philippe.
      Profession: curé (ancien), Vaux-sous-Coulombs (Seine-et-Marne).
      Nom, qualité: (M.) Coeurdeville, Jean Baptiste (bourgeois, Paris), Paris.
    - Succession, partage., 28 mai 1761; MC/ET/VI/745
      Nom, qualité: (M.) Renon, Jean Baptiste.
      Profession: jardinier, Paris, Basse-Courtille (la)
    - Bail, terres, Grand-Charonne (le) (Paris)., 29 mai 1761; MC/ET/VI/745
      Profession: notaire (ancien), Paris.
      Nom, qualité: (M.) Paul, Francois.
      Profession: vigneron, Paris, Grand-Charonne (le).
      Nom, qualité: (Mme ou Mlle) Savart, Genevieve Jacqueline.
    - Société, transport d'intérêts, verrerie, Fere-en-Tardenois (Aisne)., 29 mai 1761; MC/ET/VI/745
      Nom, qualité: (M.) Laplaine de Moulinot de, Pierre Louis.
      Nom, qualité: (M.) Dumoulin, Antoine.
      Profession: traiteur (maître), Paris
    - Mariage., 29 mai 1761; MC/ET/VI/745
      Nom, qualité: (M.) Lionnet, Nicolas.
      Profession: charcutier (maître), Paris.
      Nom, qualité: (M.) Lionnet, Charles.
      Profession: marchand de dentelles, Mareil-en-France (Val-d'Oise).
      Nom, qualité: (Mme ou Mlle) Masson, Marie Madeleine.
      Profession: Montgeron (Essonne).
      Nom, qualité: (M.) Masson, Denis.
      Profession: boucher (marchand), Montgeron (Essonne)
    - Consentement., 29 mai 1761; MC/ET/VI/745
      Profession: secrétaire du roi.
      Relations: oncle de l'intervenant 1
    - Traité d'office, office de jure porteur de grains., 29 mai 1761; MC/ET/VI/745
      Nom, qualité: (M.) Julliot, Claude Francois (bourgeois, Paris), Paris.
      Profession: marchand, Paris.
      Nom, qualité: (M.) Grandrue, Pierre (bourgeois, Paris), Paris
    - Procuration rente publique, dépôt., 30 mai 1761; MC/ET/VI/745
      Nom, qualité: (M.) Morineau, Gabriel Marc Antoine.
      Profession: chanoine de Saint-augustin, Meaux (Seine-et-Marne), Abbaye Notre-Dame-de-Change.
      Nom, qualité: (M.) Leplat, Jean Nicolas Baptiste (bourgeois, Paris), Paris
    - Procuration générale, dépôt., 1er juin 1761; MC/ET/VI/745
      Nom, qualité: (Mme ou Mlle) Guillaume de, Francoise.
      Profession: Lanquetot (Seine-Maritime).
      Nom, qualité: (M.) Lechartier de Loraille, Olivier.
      Nom, qualité: (M.) Hellouin de Menibus D' Alaincourt, Georges.
      Profession: gentilhomme ordinaire du roi, Paris
    - Procuration rente publique, dépôt., 1er juin 1761; MC/ET/VI/745
      Nom, qualité: (Mme ou Mlle) Dutillet, Guillemette Marguerite.
      Nom, qualité: (M.) Dutillet de Saint-Sauveur de Chalmaison, Louis Francois.
      Nom, qualité: (M.) Larocque de, Andre.
      Profession: prêtre, Paris
    - Procuration rente publique, dépôt., 2 juin 1761; MC/ET/VI/745
      Nom, qualité: (M.) Pinel, Nicolas.
      Profession: procureur du roi aux traites foraines, Havre (le) (Seine-Maritime).
      Nom, qualité: (M.) Lourdain, Jacques Francois (bourgeois, Paris), Paris
    - Procuration rente publique., 2 juin 1761; MC/ET/VI/745
      Nom, qualité: (M.) Goujon, Jean Baptiste.
      Profession: consul (ancien), Paris
    - Succession, renonciation., 2 juin 1761; MC/ET/VI/745
      Nom, qualité: (M.) Autreau, Augier Rene.
      Profession: tanneur (marchand), Dormans (Marne)
    - Bail, maison, Paris (Paris) rue de Touraine, rue Vieille-du-Temple., 3 juin 1761; MC/ET/VI/745
      Nom, qualité: (M.) Gueret, Louis Antoine.
    - Succession, liquidation., 3 juin 1761; MC/ET/VI/745
      liquidation
    - Rente sur communauté, constitution, porteurs de grains emission 1758., 3 juin 1761; MC/ET/VI/745
      Nom, qualité: (M.) Julliot, Claude Francois.
      Profession: bijoutier (marchand), Paris
    - Union de créanciers, compte., 4 juin 1761; MC/ET/VI/745
      Nom, qualité: (Mme ou Mlle) Nodille, Marie Jeanne.
      Nom, qualité: (M.) Guyard, Jean.
    - Inventaire après décès., 4 juin 1761; MC/ET/VI/745
    - Rente foncière, titre nouvel, terre, Charonne (Paris)., 5 juin 1761; MC/ET/VI/745
      Nom, qualité: (Mme ou Mlle) Leconte, Marie Marguerite.
      Profession: Paris, Charonne.
      Nom, qualité: (M.) Savart, Francois Etienne.
      Profession: monnayeur à la monnaie, Paris.
    - Vente, terre, Charonne (Paris)., 5 juin 1761; MC/ET/VI/745
      Nom, qualité: (Mme ou Mlle) Martin, Marie Marguerite.
      Nom, qualité: (M.) Paul, Etienne.
      Profession: vigneron, Paris, Charonne.
      Nom, qualité: (Mme ou Mlle) Lemaitre, Francoise.
    - Vente, terre, Charonne (Paris)., 5 juin 1761; MC/ET/VI/745
    - Vente, terre, Charonne (Paris)., 5 juin 1761; MC/ET/VI/745
      Nom, qualité: (Mme ou Mlle) Lignee, Marie Catherine.
    - Succession, partage., 5 juin 1761; MC/ET/VI/745
      Nom, qualité: (Mme ou Mlle) Amptus, Jeanne.
      Nom, qualité: (M.) Dubernes, Pierre.
      Profession: écuyer du grand commun du roi
    - Procuration rente publique., 5 juin 1761; MC/ET/VI/745
      Nom, qualité: (M.) Dubernes, Denis.
      Profession: receveur des tailles d'election, Argentan (Orne).
      Nom, qualité: (M.) Chemin, Jean (bourgeois, Paris), Paris
    - Délai, créance., 6 juin 1761; MC/ET/VI/745
      Nom, qualité: (M.) Viot, Guillaume.
      Profession: fermier des coches, Auxerre (Yonne).
      Nom, qualité: (M.) Chappotin, Nicolas.
      Profession: marchand, Irancy (Yonne)
    - Vente, terre, Montreuil-sous-Bois (Seine-Saint-Denis)., 6 juin 1761; MC/ET/VI/745
      Nom, qualité: (M.) Doucet, Francois.
      Nom, qualité: (M.) Bonnart, Nicolas (bourgeois, Paris), Paris.
      Nom, qualité: (Mme ou Mlle) Paris, Marguerite Francoise.
    - Rente foncière, titre nouvel, maison, jardin, Charonne (Paris)., 7 juin 1761; MC/ET/VI/745
      Nom, qualité: (M.) Bidaut, Guillaume.
    - Vente, maison, terre, Wissous (Essonne)., 7 juin 1761; MC/ET/VI/745
      Nom, qualité: (M.) Redon, Louis.
      Profession: coiffeur de dames, Paris.
      Nom, qualité: (M.) Dupressouer, Francois Denis.
    - Vente, vigne, Charonne (Paris)., 8 juin 1761; MC/ET/VI/745
      Nom, qualité: (M.) Lepreux, Gabriel.
      Nom, qualité: (M.) Marcelly, Charles.
      Nom, qualité: (Mme ou Mlle) Perron, Catherine.
    - Vente, meubles., 8 juin 1761; MC/ET/VI/745
      Nom, qualité: (M.) Louier, Louis.
      Nom, qualité: (Mme ou Mlle) Guedon, Catherine.
      Nom, qualité: (Mme ou Mlle) Louier, Marie Catherine.
      Profession: ouvriere en dentelles, Paris.
      Relations: fille de l'intervenant 1, fille de l'intervenant 2
    - Rente, constitution., 9 juin 1761; MC/ET/VI/745
      Nom, qualité: (M.) Dio de Montperroux de, Claude Gustave Leonor (marquis, Montperroux), Montperroux.
      Profession: capitaine des dragons de la reine, Yrouerre (Yonne).
      Nom, qualité: (M.) Bazille, Gabriel.
      Profession: marchand, Tonnerre (Yonne)
    - Remise, meubles., 9 juin 1761; MC/ET/VI/745
      Nom, qualité: (Mme ou Mlle) Collinet, Marguerite.
      Profession: Meaux (Seine-et-Marne).
      Nom, qualité: (M.) Dubarle, Charles Francois Gerard.
      Profession: notaire, Paris
    - Inventaire., 9 juin 1761; MC/ET/VI/745
      Nom, qualité: (M.) Parye, Pierre
      inventaire
    - Rente foncière, titre nouvel, maison, Charonne (Paris)., 10 juin 1761; MC/ET/VI/745
      Nom, qualité: (M.) Berry, Jean Charles Denis.
      Profession: nourrisseur de bestiaux, Paris, Charonne.
      Nom, qualité: (Mme ou Mlle) Marcelly, Marie Madeleine.
    - Union de créanciers, convention., 11 juin 1761; MC/ET/VI/745
      Nom, qualité: (M.) Fortin.
    - Certificat, dépôt, vie., 12 juin 1761; MC/ET/VI/745
      Profession: Montpellier (Hérault)
    - Rente sur communauté, constitution, porteurs de grains emission 1758., 12 juin 1761; MC/ET/VI/745
      Nom, qualité: (M.) Picaut, Nicolas.
    - Rente sur communauté, constitution, porteurs de grains emission 1758., 12 juin 1761; MC/ET/VI/745
      Nom, qualité: (M.) Lefebvre, Guillaume.
      Profession: porteur de grains (ancien officier), Paris
    - Rente sur communauté, constitution, porteurs de grains emission 1758., 12 juin 1761; MC/ET/VI/745
      Nom, qualité: (M.) Lelong, Louis Mathieu.
    - Procuration rente publique, dépôt., 12 juin 1761; MC/ET/VI/745
      Nom, qualité: (M.) Pauchet, Adrien Francois.
      Profession: benedictin, Corbie (Somme), Abbaye Saint-Pierre.
      Nom, qualité: (M.) Joubert Despereux, Charles Roland (bourgeois, Paris), Paris
    - Procuration rente publique, dépôt., 12 juin 1761; MC/ET/VI/745
      Nom, qualité: (M.) Charault, Philibert.
      Profession: chirurgien major des hopitaux de la ville, Rochelle (la) (Charente-Maritime).
    - Notoriété, absence., 13 juin 1761; MC/ET/VI/745
      Nom, qualité: (M.) Brodon, Jean Francois.
      Profession: tailleur de pierre
    - Rente viagère, donation., 14 juin 1761; MC/ET/VI/745
      Nom, qualité: (Mme ou Mlle) Chapput, Anne Catherine.
      Profession: epiciere merciere, Charenton (Val-de-Marne).
      Nom, qualité: (M.) Vattier, Andre Georges.
      Profession: epicier mercier (marchand), Charenton (Val-de-Marne).
      Nom, qualité: (Mme ou Mlle) Vattier, Marie Marguerite.
      Profession: Charenton (Val-de-Marne)
    - Mariage., 14 juin 1761; MC/ET/VI/745
      Nom, qualité: (M.) Simon, Arnaud Gilles.
      Nom, qualité: (M.) Simon, Gilles Augustin.
      Profession: debardeur, Paris.
      Nom, qualité: (Mme ou Mlle) Morlant, Marie Jeanne.
      Nom, qualité: (M.) Morlant, Jean.
      Profession: cordonnier (maître), Paris
    - Procuration générale., 15 juin 1761; MC/ET/VI/745
      Nom, qualité: (M.) Lartois Desbrieux, Charles Florent.
      Profession: receveur des fermes, Paris, Barriere de Rambouillet.
      Nom, qualité: (Mme ou Mlle) Brisson, Denise Jeanne.
    - Bail, meuble., 17 juin 1761; MC/ET/VI/745
      Nom, qualité: (M.) Bellier, Andre.
      Nom, qualité: (M.) Yvernois D', Jean Henri.
      Profession: horloger (marchand), Paris.
      Nom, qualité: (Mme ou Mlle) Labbee, Marie Pierronne.
    - Testament., 17 juin 1761; MC/ET/VI/745
      Nom, qualité: (M.) Cadioli, Antoine.
      État civil: italien naturalise.
      Profession: valet de chambre.
      Relations: au service de l'intervenant 2.
      Nom, qualité: (M.) Villeroy de (duc)
    - Rente, constitution., 18 juin 1761; MC/ET/VI/745
      Nom, qualité: (M.) Siraudin, Germain.
      Profession: marchand, Melun (Seine-et-Marne).
      Nom, qualité: (M.) Charles, Jean Baptiste (bourgeois, Paris), Paris